【裁判字號】    92,訴,1340
【裁判日期】    920820
【裁判案由】    清償債務
【裁判全文】
臺灣桃園地方法院民事裁定  九十二年度訴字第一三四○號
    原      告  國泰人壽保險股份有限公司
    法定代理人  黃調貴
    送達代收人  徐輔駿
    被      告  甲○○
                乙○○
右當事人間請求清償債務事件，本院裁定如左：
    主      文
本件移送臺灣臺北地方法院。
    理      由
一、按當事人得以合意定第一審管轄法院，民事訴訟法第二十四條第一項定有明文，
    從而當事人兩造既明示就一定法律關係而生之訴訟，合意由某第一審法院管轄者
    ，為原告之當事人即應向經合意之法院起訴，否則雖向原為法定管轄之法院起訴
    者，亦應認為無管轄權，此觀該法條之規定即明；又訴訟之全部或一部，法院認
    為無管轄權者，應依原告聲請或依職權以裁定移送於其管轄法院，同法第二十八
    條第一項亦定有明文。
二、本件原告主張：被告甲○○於民國八十七年二月二十三日，邀同被告乙○○為連
    帶保證人，向原告借貸新臺幣（下同）四百一十萬元，借款期限自八十七年二月
    二十三日起至一百零七年二月二十三日止，約定利息自借款日起第一年採固定方
    式，按年息百分之七點八七五計付利息，屆滿一年之日起利率則改按原告基本放
    款利率機動計息，並約定自借款日起每一個月為一期，共分二百四十期，按期平
    均攤還本息，另約定未按期攤還本息時除按上開利率計息外，加計違約金（逾期
    六個月以內者，按上開利率百分之十計算，逾期在六個月以上者，按上開利率加
    倍計算）。詎被告甲○○於九十二年二月二十四日起即未按期攤還本息，依約定
    書第六條第一款及第七條第一款視為全部到期，故依消費借貸及連帶保證契約請
    求被告二人應連帶給付原告三百六十萬一千六百五十五元及自九十二年二月二十
    四日起至清償日止，按年息百分之六點九計付利息，並自九十二年三月二十四日
    起至清償日止，在六個月以內者按上開利率百分之十，超過六個月者按上開利率
    百分之二十計算之違約金，為此聲請鈞院對被告二人發支付命令，並提出借據、
    約定書、房屋貸款繳息記錄各一紙（均為影本）為證。
三、經查，本件原告向本院聲請對被告二人核發支付命令，被告二人均已於法定期間
    內對該支付命令提出異議，應以該支付命令之聲請視為起訴。被告住所雖均在桃
    園縣境內，但依兩造間所訂立之約定書第二十三條記載：「如因本契約而涉訟時
    ，同意以臺灣臺北地方法院為第一審管轄法院。」有約定書影本一份附卷可憑，
    是應認本件兩造合意之第一審法院為臺灣臺北地方法院，且本件係因消費借貸及
    連帶保證契約而涉訟，復無專屬管轄之情事，揆諸前揭說明，本事件應由臺灣臺
    北地方法院管轄，玆原告向無管轄權之本院起訴，顯係違誤，爰依職權以裁定移
    送其管轄法院。
四、依民事訴訟法第二十八條第一項裁定如主文。
中      華      民      國    九十二    年      八      月     二十     日
                              臺灣桃園地方法院民事第二庭
~B審判長法官  郭琇玲
~B法      官  林雯娟
~B法      官  張明儀
右為正本係照原本作成
如對本裁定抗告須於裁定送達後十日內向本院提出抗告狀
中      華      民      國    九十二    年      八      月     十五     日
~B法院書記官  黃文琪


司法院資訊處製作；財團法人民間司法改革基金會備份。
